【裁判字號】    97,訴,1398
【裁判日期】    980327
【裁判案由】    毒品危害防制條例
【裁判全文】
臺灣基隆地方法院刑事判決              97年度訴字第1398號
公  訴  人  臺灣基隆地方法院檢察署檢察官
被      告  甲○○
                    現於台灣桃園女子監獄
上列被告因毒品危害防制條例案件，經檢察官提起公訴（97年度
毒偵字第2013號），被告於準備程序中就被訴事實為有罪之陳述
，受命法官於聽取當事人之意見後，由本院合議庭裁定由受命法
官獨任以簡式審判程序判決如下：
    主    文
甲○○施用第一級毒品，累犯，處有期徒刑柒月。扣案之第一級
毒品海洛因壹包（驗餘淨重零點伍零玖玖公克）併同無從與之完
全析離之分裝袋壹只，沒收銷燬之。又施用第二級毒品，累犯，
處有期徒刑肆月。應執行有期徒刑玖月。扣案之第一級毒品海洛
因壹包（驗餘淨重零點伍零玖玖公克）併同無從與之完全析離之
分裝袋壹只，沒收銷燬之。
    犯罪事實
一、甲○○前於民國94年間，因施用毒品案件，經台灣台北地方
    法院裁定送觀察、勒戒後，認無繼續施用毒品之傾向，於95
    年4月24日執行完畢釋放。復因施用毒品案件，經臺灣士林
    地方法院以95年度士簡字第1262號判處有期徒刑3月確定，
    甫於96年3月29日易科罰金執行完畢。竟不知悔改，復基於
    施用第一級毒品海洛因之犯意，於97年8月7日16時許，在其
    位於臺北縣汐止市○○路○段333巷15號4樓之住處，以將海
    洛因摻在香菸內點燃吸食之方式，施用第一級毒品海洛因1
    次。又另基於施用第二級毒品甲基安非他命之犯意，於同年
    月6日21時許，在上址以玻璃球吸食器燒烤之方式，施用第
    二級毒品甲基安非他命1次。嗣於97年8月9日16時50分許，
    為警在基隆市○○區○○街、東勢街口查獲，並扣得第一級
    毒品海洛因1包（淨重0.5120公克，驗餘淨重0.5099公克）
    ，並經其同意採驗尿液呈毒品嗎啡、安非他命類陽性反應而
    查知上情。
二、案經基隆市警察局第三分局報請臺灣基隆地方法院檢察署檢
    察官偵查起訴。
    理    由
一、上開事實，業據被告甲○○於偵查中及本院審理時坦承不諱
    ，且被告為警查獲所採集尿液，經送驗結果，呈嗎啡及甲基
    安非他命陽性反應，有基隆市警察局第三分局偵辦毒品案件
    尿液檢體對照表、臺灣尖端先進生技醫藥股份有限公司97年
    8月19日濫用藥物檢驗報告1紙在卷可證（見97年度毒偵字第
    2013號卷第18、28頁），並有搜索扣押筆錄、扣押物品目錄
    表、基隆市警察局查獲毒品初步檢驗報告單、現場查獲照片
    在卷可稽（見同上卷第13-15、18-19頁），且為警扣得之白
    色粉末1包，經送請交通部民用航空局航空醫務中心鑑定結
    果，確為第一級毒品海洛因（淨重0.5120公克、驗餘淨重0.
    5099公克），有該局97年8月21日航藥鑑字第0974262號在卷
    可參，堪認被告上開自白確與事實相符，足以採信。查被告
    前因施用毒品案件，經觀察勒戒，於95年4月24日勒戒完畢
    無繼續施用傾向而獲釋放之事實，有臺灣基隆地方法院檢察
    署刑案資料查註紀錄表、臺灣高等法院被告前案紀錄表各1
    份附卷足憑，其於觀察勒戒完畢釋放後5年內，再犯毒品危
    害防制條例第10條之罪，非屬同條例第20條第3項所定「五
    年後再犯」之情形，故檢察官依法逕行起訴，於法要無不合
    ，事證明確，被告犯行，洵堪認定。
二、查海洛因、甲基安非他命分別係毒品危害防制條例第2條第2
    項第1款、第2款規定之第一級、第二級毒品，是被告甲○○
    所為，係犯同條例第10條第1項、第2項之施用第一級、第二
    級毒品罪。被告持有第一級、第二級毒品之行為，各應為施
    用之高度行為所吸收，均不另論罪。被告所犯上開2罪間，
    犯意個別，行為互異，應分論併罰。被告有如犯罪事實欄所
    示刑案之執行情形，此有台灣高等法院被告全國前案紀錄表
    在卷可按，其受有期徒刑之執行完畢後，5年內故意再犯本
    案有期徒刑以上之罪，為累犯，應依刑法第47條第1項之規
    定加重其刑。爰審酌被告前已有施用毒品前科，有上開刑案
    紀錄表可查，今再為施用，法治觀念之淡薄，然施用毒品究
    屬戕害自身健康之犯罪，被告施用毒品尚未造成他人明顯之
    危害，且於本院審理中坦承犯行，犯後態度尚稱良好，並兼
    衡被告犯罪之動機、目的、手段、生活狀況及智識程度等一
    切情狀，量處如主文所示之刑。並定應執行刑。扣案第一級
    毒品海洛因1包，併同無從與之完全析離之分裝袋1只，均應
    依毒品危害防制條例第18條第1項前段規定，沒收銷燬之。
據上論斷，應依刑事訴訟法第273條之1第1項、第299條第1項前
段，毒品危害防制條例第10條第1項、第2項、第18條第1項前段
，刑法第11條前段、第47條第1項、第51條第5款，判決如主文。
本案經檢察官乙○○到庭執行職務。
中    華    民    國    98    年    3     月    27    日
                    刑事第三庭法  官  陳姵君
以上正本證明與原本無異。
如不服本判決應於收受本判決後10日內向本院提出上訴書狀，其
未敘述上訴理由者，並得於提起上訴後10日內向本院補提理由書
狀（均須按他造當事人之人數附繕本）「切勿逕送上級法院」。
中    華    民    國    98    年    3     月    27    日
                              書記官  王佩珠
毒品危害防制條例第10條
施用第一級毒品者，處 6 月以上 5 年以下有期徒刑。
施用第二級毒品者，處 3 年以下有期徒刑。


司法院資訊處製作；財團法人民間司法改革基金會備份。
